臺灣高等法院交通事件裁定　　　　　　 94年度交抗字第163號
　　抗告人即
　　受處分人　甲○○
上列抗告人因違反道路交通管理處罰條例事件，不服臺灣士林地
方法院中華民國94年1月10日裁定（93年度交聲字第1054號），
提起抗告，本院裁定如下：
    主  文
抗告駁回。
    理  由
一、原裁定意旨略以：本件抗告人即受處分人甲○○確於民國93
    年8月13日上午7時50分許，騎乘車牌號碼BPF-503號重型機
    車，沿臺北縣三重市○○路往新莊市方向行駛（由北往南）
    ，途經臺北縣三重市○○路、中山路口時闖越紅燈，經臺北
    縣政府警察局三重分局警員掣單舉發，認其違反道路交通管
    理處罰條例第53條之規定，並經原處分機關即臺北市交通事
    件裁決所依上開規定及違反道路交通管理事件統一裁罰標準
    及處理細則等規定，於93年9月27日裁處受處分人罰鍰新台
    幣（下同）1,800元，並依同條例第63條第1項第3款記違規
    點數3點，原審認原處分機關之裁處並無違誤而駁回抗告人
    之異議等語。
二、抗告意旨略以：（一）伊於93年8月27日下午2 時才收到紅
    單，應繳款日期即為93年8月27日，不合理。（二）警方並
    無提出伊違規之相片，復未將伊攔下開單，伊不知道當日有
    違規之事實。（三）伊於原審雖供稱不知道當日有無闖紅燈
    ，但亦不得憑此即推論伊有違規。原審並無證據即認定伊有
    闖紅燈之違規，顯有不公，為此提起抗告云云。
三、按汽車駕駛人，行經有燈光號誌管制之交岔路口闖紅燈者，
    處新台幣1800元以上5400元以下罰鍰，道路交通管理處罰條
    例第53條定有明文。同條例第63條第1項第3款並規定應記違
    規點數三點。又按駕駛人駕駛汽車，應遵守道路交通標誌、
    標線、號誌之指示，道路交通安全規則第90條亦定有明文。
四、經查：
（一）原處分機關係於93年9月27日裁處抗告人罰鍰1800元，並
      記違規點數3點，罰鍰繳納期限係93年10月27日前，有原
      處分機關93年9月27日北市裁三字第裁22-C00000000號違
      反道路交通管理事件裁決書在卷可稽，是抗告人主張其應
      繳罰緩之日期為93年8月27日並不合理乙節，顯有誤解。
      至抗告人雖因舉發單位作業人員疏忽於93年8月27日方收
      受本件舉發違反道路交通管理事件通知單，其上所載應到
      案日期亦為93年8月27日，惟因本件屬逕行舉發之案件，
      故該通知單上所載之到案日期，依通知單上所載注意事項
      第4點規定，係指「汽車所有人應於到案日期前到案告知
      違規駕駛人姓名、
      汽車所有人。」查本件違規駕駛人即為車輛所有人，故抗
      告人是否於通知單上所載之到案日期前到案，並無損其權
      益，抗告人並不會因此而遭受不當或更嚴重之裁處，併予
      敘明。
（二）抗告人上開違規事實，業據證人即當時在該路口執行交通
      勤務之臺北縣政府警察局交通警察隊三重分隊警員張松培
      於原審到庭結證稱：「（問：93年8月13日上午7時50分，
      當時你人在何處？）我在三重市○○路與中山路口執行交
      通管理勤務。（問：當時有無發現BPF-503號重型機車有
      何違規情形？）他從三重沿中山路往新莊方向由北往南行
      駛，經過重陽中山路口闖紅燈，我有鳴口哨指示他停下，
      他不理，就逕行離開。（問：當時為何沒有拍照？）時間
      來不及拍照。（問：記下的車號有無錯誤？）沒有。」（
      見原審93年11月10日訊問筆錄）等語綦詳。並有臺北縣政
      府警察局93年8月13日北縣警交字第C00000000號舉發違反
      道路交通管理事件通知單、臺北縣政府警察局三重分局93
      年9月17日重警交申字第0930038670號函、臺北市交通事
      件裁決所93年9月27日北市裁三字第裁22-C00000000號違
      反道路交通管理事件裁決書、93年9月22日北市裁三字第
      09340272100號函各一份附卷可稽。
（三）按交通警員掣單舉發違反道路交通管理處罰條例所列之違
      規事實，本質上為行政處分，係公務員基於職務上權力，
      依法就特定之具體事件所為具公法上效果之單方行政行為
      ，基於公務員為公法上行為具有公信力之原則，該行政處
      分當可被推定為真正，其據以依法處分之事實認定亦為正
      確無誤，此與民事訴訟法第355條第2項規定：「文書依其
      程式及意旨得認作公文書者，推定其為真正」之情形相同
      ，本此公信原則，乃立法者賦予行政機關制定違反道路交
      通事件統一裁罰標準及處理細則，使執勤警員得當機處分
      （如該細則第23條）以達其維護交通秩序、安全之行政目
      的，反之，若謂公務員一切行政行為均須預留證據以證其
      實，則國家行政勢必窒礙難行，據此，刑事訴訟法就犯罪
      證據有關之規定中，與屬行政秩序罰之交通違規裁罰本質
      不合之部分，自不在準用之列。上開證人身為公職，與抗
      告人素不相識，復無仇怨，自無設詞誣陷致身觸偽證重罪
      之必要，其所言應可採信。再者，抗告人既未就執勤員警
      之舉發有誤提出其他相關證據以供調查，本院亦查無證據
      足資證明警員有捏造事實違法取締之情事，則執勤警員本
      其維護交通秩序、安全職責所為之舉發，自應受到合法、
      正確之推定。
（四）又按汽車駕駛人有闖紅燈及不服指揮稽查而逃逸之行為，
      當場不能或不宜攔截掣單舉發者，得對汽車所有人逕行舉
      發處罰；前項逕行舉發，應記明車輛牌照號碼、車型等可
      資辨明之資料，查明汽車所有人姓名或名稱、住址後，製
      單舉發處罰之，道路交通管理處罰條例第7條之2第1項第1
      款、第4款及第2項定有明文。查抗告人於原審供稱：「（
      問：取締時間點有無行經該處？）有，我每天都會經過那
      裡。‧‧‧當時車輛很多，根本來不及看警員的指示，我
      是跟著前車一起走，我有看交通號誌，因為事情過了很久
      ，不曉得當時是紅燈、還是綠燈。」（見同上原審訊問筆
      錄）等語，顯見抗告人該時點確曾行經該處，且其自身並
      不肯定當時係在紅燈或綠燈情況下穿越該交岔路口，而執
      勤警員本其維護交通秩序、安全職責所為之舉發，應受到
      合法、正確之推定業如前述。是抗告人既無法確定自己有
      無闖紅燈，即空言指摘警方取締不當，自不足取。本件違
      規行為既有如上所述之情形，舉發單位自得依車牌及車型
      等可資辨明之資料逕行舉發而毋須提出採證照片，此係法
      律授權執行交通管理處罰之人員或機關所具之權限，抗告
      人認原處分機關及原審在無證據（違規照片）之情況下，
      認定其違規，有失公平、公正之立場云云，顯係卸責之詞
      ，不足採信。
五、綜上所述，原審以抗告人確有在前述時、地駕駛車輛闖越紅
    燈之違規行為，認原處分機關依道路交通管理處罰條例第53
    條及違反道路交通管理事件統一裁罰標準及處理細則等規定
    ，裁處抗告人罰鍰1800元，並依同條例第63條第1項第3款記
    違規點數3點並無不當，而駁回抗告人異議之聲明，經核並
    無不合，本件抗告為無理由，應予駁回。
據上論斷，應依道路交通案件處理辦法第26條，刑事訴訟法第
412條，裁定如主文。
中　　華　　民　　國　　94　　年　　3 　　月　　31　　日
　　　　　　　　　交通法庭審判長法　官　陳祐輔
　　　　　　　　　　　　　　　  法　官　邱瑞祥
　　　　　　　　　　　　　　　  法　官　楊炳禎
以上正本證明與原本無異。
不得再抗告。
                                書記官 廖素花
中　　華　　民　　國　　94　　年　　3 　　月　　31　　日
